臺灣桃園地方法院刑事判決　　　　　　　　　　　　　九十二年度易字第二三四號
　　公　訴　人　臺灣桃園地方法院檢察署檢察官
　　被　　　告　辛○○　男　三.
右列被告因竊盜案件，經檢察官提起公訴（九十一年度偵字第四０三七號、一八Ｏ八
一號），本院判決如左：
    主　文
辛○○竊盜，累犯，處有期徒刑柒月。
    事　實
一、辛○○曾因違反麻醉藥品管理條例案件，經台灣板橋地方法院於民國八十六年八
    月二十八日以八十六年度易字第五二九七號判決判處有期徒五月，於同年九月二
    十五日確定，後於八十六年十月二十九日易科罰金執行完畢，猶不知悔改。
二、辛○○意圖為自己不法之所有，於九十一年九月六日上午八時許，在桃園縣龜山
    鄉憲光二村停車場，徒手竊取癸○○所有車牌號碼ＬＫ—０四七八號自用小客車
    一部，嗣於九十一年九月二十三日下午五時四十分許，警員在其位於龜山鄉憲光
    二村二五號住處搜獲癸○○置於上揭車內之行車執照一紙（尚扣得改造手槍、改
    造槍管、彈匣、砂輪機、電鑽、空彈殼、鑽床、噴槍、偽鈔等物，另案審理），
    始悉上情。
三、案經桃園縣警察局桃園分局報告臺灣桃園地方法院檢察署檢官偵查起訴。
    理　由
壹、有罪部分：
一、訊據被告辛○○矢口否認涉有右揭竊盜犯行，辯稱：伊於九十一年九月二十三日
    因槍砲案為警逮捕，當時警員有提到陸光二村有一台車不見了，伊便向警員說陸
    光二村沒有停車場，之後有一組警員至看守所將伊借提出來，並帶伊到永福派出
    所門口，栽贓車牌號碼ＬＫ—０四七八號自用小客車是伊偷的，借提當天，警員
    己○○有打伊，伊會害怕，所以伊之警詢筆錄不實在云云。經查：
    （一）按被告於本院審理時雖供述：「（問：借提出去後，檢察官偵訊你說你手
          麻麻的，這是何意？）因為我手被反銬一整天。」、「（問：有無被刑求
          ？）我有被打，我回監獄有照相，但是看不出來。」、「（你是如何被打
          的？）他（指警員己○○）拿簿子在車上敲我頭，叫我認。我的手被銬在
          後面一整天。」云云，然質之證人即警員己○○於審理時證述：「這件是
　　　    龜山分局轉給我們辦理，我沒有必要對他刑求，這件事不是我們主動偵查
　　　　　的，所以我們才向檢察官聲請借提，如檢察官不准，我們就不用辦這個案
　　　　　子。」等語明確，且本院向台灣桃園看守所調閱被告借提回所當日（即九
　　　　　十一年十月一日）之內外傷紀錄表，其上僅載明：被告自述警訊中被一名
  　　　　警員用手銬反扣雙手，並用手打胸部一次等語，並無被告胸部受傷之紀錄
　　　　　，此有台灣桃園看守所九十三年二月十九日桃所憲總字第０九三九九００
　　　　　三一六號函所附健康檢查紀錄、自白書影本各一份在卷足稽，從而，被告
　　　　　於九十一年十月一日借提回所時供述被打部位為「胸部」，與其於本院審
　　　　　理時供述被打部位為「頭部」，迥然不同，是被告果遭警刑求，何以其供
  　　　　述被打部位前後不一？被告復於本院審理時表示在製作筆錄前伊有做手勢
　　　　　表示被打，錄影帶畫面應有錄到云云，嗣經本院勘驗Ｖ８錄影帶，勘驗結
  　　　　果為警詢筆錄是當場以一問一答的方式製作，於製作筆錄前並無被告有以
    　　　手勢表示被打的畫面，此有本院九十三年八月三日勘驗筆錄足憑，且亦無
      　　證據證明被告有受傷之情形，是被告辯稱被刑求一節，洵屬無據。另參以
      　　被告於九十一年十月一日警詢時，否認在伊住處搜獲之戊○○所有郵局存
      　  摺、提款卡、印章為其所竊取，並供稱：上揭物品是一位自稱「志偉」的
          人放在伊車上，不是伊偷的等語，從而，果被告當日有遭刑求（或害怕被
          刑求）一事，理應認罪，何以未坦承竊取戊○○所有郵局存摺、提款卡、
          印章？亦徵被告辯稱被警員己○○毆打，伊會害怕，所以伊之警詢筆錄不
          實在云云，不足為採。另本院勘驗被告於九十一年十月一日之警詢筆錄，
          勘驗結果為警員以一問一答之方式製作筆錄，筆錄並非事先製作好再讓被
　　　　　告照著唸，警員問話態度良好，被告答話順暢自然，被告於警詢中坦承竊
　　　　　取車牌號碼ＬＫ—０四七八號自用小客車，復有本院九十三年八月三日勘
　　　　　驗筆錄足證，從而，被告之警詢供述應足採信，並有證據能力。至被告辯
　　　　　稱其雙手被反銬一整天一節，此係警員借提時小心戒護之程序，而有必要
　　　　  ，核與被告自白任意性無涉，附此敘明。
    （二）被告於右揭時、地徒手竊取癸○○所有車牌號碼ＬＫ—０四七八號自用小
          客車一部之事實，業據被告於警詢中自白在卷，核與證人癸○○於警詢及
          本院審理時證述情節大致相符，並有桃園縣警察局車輛協尋、車牌遺失受
          理報案單、車輛竊盜、車牌失竊資料個別查詢報表—查詢車輛認可資料、
          贓物認領保管單等附卷足證，是被告於警詢之自白與事實相符，足以採信
          。雖被告於警詢自白行竊地點為龜山鄉陸光二村，而與真正失竊地點應為
          同鄉憲光二村不符，然本件係警員己○○、丙○○借提被告後，被告自白
          竊車並帶警員至贓車放置處尋獲車輛一節，業據證人己○○、丙○○於偵
          、審中證述屬實，且觀之被告於警詢中自白竊車時間、車輛顏色均與證人
          癸○○所述相符，從而，雖被告自白行竊地點有出入，仍不影響其自白之
          可信度。
    （三）另被告辯稱警員栽贓伊偷車云云一節，按本件係桃園縣警察局龜山分局龜
          山派出所警員陳協駿於九十一年九月二十三日下午五時四十分許，在被告
          、提款卡、印章等物，當時僅隨案移送被告涉犯違反槍砲彈藥刀械管制條
          例、刑法第一百九十五條之罪嫌，而被告是否涉犯竊盜案件，尚在查證，
          因警員陳協駿即將調職，沒有時間再查明癸○○失竊車輛之原委，遂將該
          二件竊盜案件移交予桃園分局警員己○○承辦，並交付戊○○於九十一年
　　　　　九月二十四日之警詢筆錄、贓物認領保管單、車牌號碼ＬＫ—０四七八號
　　　　　自用小客車之車輛竊盜、車牌失竊資料個別查詢報表—查詢車輛認可資料
  　　　　予警員己○○繼續辦理等情，業據證人陳協駿、己○○於本院審理時證述
          綦詳（見九十三年二月十日審判筆錄），互核相符，且與證人癸○○於本
          院審理時證述車輛尋獲時，伊車內之行照、銅幣、二支網球‧‧‧等物被
          偷走等語相符（見本院九十三年三月三十日審判筆錄），並有戊○○之警
          詢筆錄、贓物認領保管單、車牌號碼ＬＫ—０四七八號自用小客車之車輛
          竊盜、車牌失竊資料個別查詢報表—查詢車輛認可資料附卷足憑，從而，
          足認本件確係因被告於九十一年九月二十三日為警員查獲持有改造手槍、
          偽鈔、癸○○所有之行車執照、戊○○所失竊之郵局存摺、提款卡、印章
          等物，而循線追獲被告涉有竊取癸○○所有車牌號碼ＬＫ—０四七八號自
          用小車一案，且佐以證人己○○、丙○○於本院審理時均證述：本件是被
          告在製作警詢筆錄前先供出失竊車輛停放處，伊等即帶被告去找車等語明
          確，衡情果證人己○○、丙○○事前已知悉癸○○所有車牌號碼ＬＫ—０
          四七八號自用小車失竊案件，並已知悉該車棄放處所，何庸大費周章帶被
          告尋車，用以確認被告自白之真實性？是被告辯稱警員栽贓伊偷車云云一
          節，顯不足採。
　　綜上所述，被告上開所辯顯係飾卸之詞不足採信。本案事證明確，被告犯行堪予
  　認定，應依法論科。
三、核被告辛○○所為，係犯刑法第三百二十條第一項竊盜罪。被告曾因違反麻醉藥
    品管理條例案件，經台灣板橋地方法院於八十六年八月二十八日以八十六年度易
    字第五二九七號判決判處有期徒五月，於同年九月二十五日確定，後於八十六年
    十月二十九日易科罰金執行完畢，此有臺灣桃園地方法院檢察署刑案資料查註紀
    錄表、臺灣高等法院被告全國前案紀錄表各乙份附卷可稽，其於五年內再犯本件
    有期徒刑以上之罪者，為累犯，應依刑法第四十七條規定，加重其刑。爰審酌被
    告犯罪之動機、目的、其犯罪之手段、所生危害及其犯罪後否認犯行之態度等一
    切情狀，量處如主文所示之刑。
貳、不另為無罪諭知部分：
一、公訴意旨另以：被告辛○○基於意圖為自己不法所有之概括犯意，於（一）九十
    年九月三日某時，無故侵入被害人壬○○位於桃園縣楊梅鎮○○路一二０巷三弄
    九三號住處（侵入住宅部分未據告訴），竊取被害人壬○○所有之世華銀行存摺
    一本、皮夾二個、化粧品、銀飾品、元宏食品行上海銀行存摺一本、被害人壬○○之子
    ）又於九十年十月下旬至十一月下旬間某日，無故侵入被害人丁○○位於桃園縣
    平鎮市○○路三０號住處（侵入住宅部分未據告訴），竊取被害人丁○○所有之
    國民
　　位於桃園縣中壢市○○街二二號住處（侵入住宅部分未據告訴），竊取被害人子
　  ○○所有之國民
    卡、大地震音樂城會員卡、三井電腦威力卡、巨登遊戲館ＶＩＰ卡、人行道服飾
　　ＶＩＰ卡、華南銀行、郵局、聯邦銀行金融卡各一張、機車行照、阿波羅影視事
　  業機構會員卡各二張、內有ＣＤ一片之ＣＤ隨身聽一台、現金新台幣五十元。（
    四）再於九十一年八月上旬某日下午某時，在桃園火車站前，打開被害人戊○○
　　所有車號ＨＮＷ｜二三三號機車置物箱，竊取被害人戊○○所有之郵局存摺、提
　  款卡、印章等物，嗣於九十一年二月二十日下午五時許，在桃園縣龜山鄉○○○
    路八一巷一七號住處，為警查獲前揭被害人丁○○之國民
    之世華、上海銀行存摺各一本、被害人子○○所有之國民
    一年九月二十三日下午五時四十分許，在龜山鄉大同村廿三鄰憲光二村二五號住
    處，為警查獲被害人戊○○之郵局存摺、提款卡、印章等物。因認被告連續涉犯
    刑法第三百二十條第一項之竊盜罪云云。
二、公訴意旨認被告辛○○涉有竊盜犯行，無非係以：被害人丁○○、壬○○、子○○、戊○○於警訊中之指述，證人庚○○之證詞，及甲○○自九十年九月八日即
    因案於桃園監獄執行自今，則甲○○應無於入監前置放其入監後將被害人始遭竊
    之物於被告車上之可能，另被告供稱不知綽號「志偉」之人姓名年籍，亦不知如
　　何與該人聯絡，足見是否確有「志偉」此人，不無疑問，被告所辯，不足採信，
　　復有贓物認領保管收據在卷可資佐證為其論據。
三、訊據被告辛○○堅決否認有竊盜之犯行，其於偵查中辯稱：壬○○、丁○○失竊
    之物，是甲○○放在伊處的，子○○失竊之物是乙○○（所涉收受贓物罪嫌另案
    偵辦）放的，戊○○的提款卡等物，是他放在綽號「志偉」處，「志偉」將提款
    卡等物放在伊車內，忘記拿回去，均不是伊偷的等語；復於本院審理時改稱：壬○○、丁○○、子○○失竊之物是乙○○放的，均不是伊偷的等語。
四、按犯罪事實應依證據認定之，無證據不得認定犯罪事實；又不能證明被告犯罪者
    ，應諭知無罪之判決，刑事訴訟法第一百五十四條第二項、第三百零一條第一項
    分別定有明文。所謂認定犯罪事實之證據，係指足以認定被告確有犯罪行為之積
    極證據而言，該項證據自須適合於被告犯罪事實認定，始得為斷罪資料。又苟未
    能發現相當證據，或證據不足以證明，自不能以推測或擬制之方法，以為裁判基
    礎，亦分別有最高法院二十九年度上字第三一０五號及同院四十年度台上字第八
    六號判例意旨可資參照。而認定犯罪事實所憑之證據，無論為直接證據或間接證
    據，其為訴訟上之證明，須於通常一般之人均不致於有所懷疑，而得確信其為真
    實之程度者，始得據之為有罪之認定，倘其證明尚未達到此一程度，而有合理性
    懷疑之存在時，即無從為有罪之確信，亦有最高法院七十六年臺上字第四九八六
    號判例可資參酌。
五、經查：
   （一）被害人丁○○雖指稱：伊之
         平鎮市○○里○○鄰○○路三十號內失竊等語；被害人壬○○指稱：於九
         十年九月三日，在伊住址被竊世華聯合商業銀行存摺、元宏食品行上海商
         業儲蓄銀行存摺、皮夾二個、化妝品、銀飾品、廖玟惠之中國國際商銀信
         用卡乙張、美國銀行信用卡乙張、伊與伊子
         子○○指稱：於九十一年二月十二日凌晨，伊住處遭竊，被竊取之物有身
         分證、寶島運動廣場會員卡、大地震音樂帶會員卡、三井電腦威力卡、巨
         登遊戲館ＶＩＰ卡、人行道服飾ＶＩＰ卡、健保卡、機車強制險保險證、
         駕照、華南銀行、郵局、聯邦銀行之提款卡各一張、阿波羅影視事業機構
         會員卡二張、機車行照ＦＲＮ—８１２、ＣＦＤ—０１３二張、ＣＤ隨身
         聽乙台與現金五十元等語；被害人戊○○指稱：於九十一年九月初下午時
         ，伊發現置放於車牌號碼ＨＮＷ—２３３號機車置物箱內之郵局存摺及提
         款卡、木質印章等物被竊等語，惟此皆僅係能證明被害人壬○○、丁○○
         、子○○、戊○○確有於上開時間、地點失竊情節，且為警查獲之事實；
         尚不能證明自被告居所搜索查獲被害人壬○○等人之失竊物乃係出於被告
         竊盜所得。甚者，被害人壬○○、丁○○、子○○、戊○○均係事後發覺
         失竊，亦未能指證被告確為下手行竊之人。況警方查獲上開贓物之日距離
         被害人壬○○、丁○○、子○○、戊○○失竊時間分為六月、三月、八日
         、一月餘，實難僅憑被告持有上開贓物即推論為被告所竊，尚應調查其他
         積極之證據，認被告確有於右揭時、地下手行竊，始足當之，是以，本件
         無從依被害人壬○○等人指述推斷被告竊盜犯行。
   （二）再查，證人即同案被告乙○○於警詢、偵查中均陳稱：在伊住處（即桃園
         市○○路三七巷三號二樓）扣得之ＣＤ音響一台、ＣＤ唱片一張（均為被
         害人子○○失竊之物），是伊友綽號「阿乖」給伊的等語，證人即桃園縣
         龜山鄉○○○路八一巷一七號處之承租人庚○○於偵查中陳稱：乙○○帶
         證件、金融卡、會員卡來伊住處給被告看等語；復於本院調查時證述：扣
         案物是查獲前半個月，乙○○是分二次拿來的，全部都是乙○○拿來要交
         給辛○○等語，從而，被害人壬○○、丁○○、子○○失竊之物，或係同
         案被告乙○○拿至查獲處，亦有可能，而持有贓物，在社會生活經驗上，
         原因非一，無從以被告持有贓物，忖度被告取得贓物之來源，縱被告係以
         竊盜、搶奪、詐欺、拾得遺失物或故買贓物等犯罪手段取得該贓物，所涉
         犯罪構成要件各不相同，亦不能因被告對於查獲贓物來源交待不一而任意
         推定，致違刑事訴訟法發覺真實之原則。另被告雖無法提供綽號「志偉」
         之年籍資料以供查證，然並無證據證明「志偉」該人並不存在。況縱有如
         公訴人所述之上揭推論，被告所辯縱屬不能成立，然依最高法院三十年上
         字第一八三一號判例意旨，除非有積極證據足以證明其犯罪行為，仍不能
         持此為認定被告犯罪之論據。從而，本件並無積極證據足以證明在桃園縣
         龜山鄉○○○路八一巷一七號、龜山鄉大同村廿三鄰憲光二村二五號處，
         為警查獲之贓物為被告所竊取，此外，復查無其他積極證據足資認定被告
         有何竊盜之犯行，揆諸前揭條文及判例意旨，自屬不能證明被告犯罪，惟
         公訴意旨認此部分與被告所犯前揭論罪科刑之竊盜罪有連續犯之裁判上一
         罪關係，爰不另為無罪之諭知。
據上論斷，應依刑事訴訟法第二百九十九條第一項前段，刑法第三百二十條第一項、
第四十七條，罰金罰鍰提高標準條例第一條前段，判決如主文。
本案經檢察官呂理銘到庭執行職務。
中      華      民      國    九十三    年      八      月    三十一    日
                              臺灣桃園地方法院刑事第一庭
                                  審判長法  官  吳  爭  奇
                                        法  官  胡  芷  瑜
                                        法  官  黃  梅  淑
右正本證明與原本無異。
如不服本判決，應於判決送達後十日內向本院提出上訴狀 (應附繕本) ，上訴於臺灣
高等法院。
                                        書記官  魏  里  安
中      華      民      國    九十三    年      八      月    三十一    日
附錄本案論罪科刑法條規定：
中華民國刑法第三百二十條第一項規定：
意圖為自己或第三人不法之所有，而竊取他人之動產者，為竊盜罪，處五年以下有期
徒刑、拘役或五百元以下罰金。
前二項之未遂犯罰之。
